---
title: "final"
date: today
author: Chu,Li,Hsu
format:
 pdf:
    engine: xelatex
    documentclass: article
    geometry: "left=2cm, right=2cm, top=2cm, bottom=2cm, a4paper"
    fontsize: 12pt
    header-includes:
      - \usepackage{xeCJK}
      - \setCJKmainfont{Microsoft JhengHei UI}
toc: true  
---

```{r}
library(showtext)
showtext_auto()  # 啟用 showtext
font_add("Microsoft JhengHei UI", "C:/Windows/Fonts/msjh.ttc")  # 添加你使用的字體
```

```{r library}
library(Hmisc)
library(skimr)
library(DataExplorer)
library(ggplot2)
library(dplyr)
library(corrplot)
library(GGally)
library(plotly)
library(gridExtra)
library(knitr)
library(car)
setwd("C:\\Users\\user\\Downloads\\統諮期末\\統諮期末\\統諮期末1226")
#setwd("C:/Users/User/OneDrive/桌面/統諮期末")
data <- read.csv("Sleep_health_and_lifestyle_dataset.csv")
```

# 1. Conduct necessary data preprocessing

## 敘述性統計/missing values診斷
```{r descriptive statistics}
# Check structure of the dataset
head(data)
dim(data)
names(data)
str(data)      
skim(data)
describe(data)
sum(is.na(data))
plot_missing(data)
```

此筆資料集共有374筆資料，13個變數且無缺失值

其中gender,occupation,quality.of.sleep為類別變數;

age,sleep.duration,blood.pressure為連續變數

## Scaling for predicting
```{r scale}
# Scale numerical variables
#num_cols <- c("carat", "depth", "table", "price", "x", "y", "z")
#diamond[num_cols] <- scale(diamond[num_cols])
```

## table one-變數總表
```{r table one}
summary_table <- data %>%
  summarise(
    Variable = c(
      "Person ID",
      "Gender",
      "Age",
      "Occupation",
      "Sleep Duration",
      "Quality of Sleep",
      "Physical Activity Level",
      "Stress Level",
      "BMI Category",
      "Blood Pressure",
      "Heart Rate",
      "Daily Steps",
      "Sleep Disorder"
    ),
    Description = c(
      "編號",
      "性別",
      "年齡",
      "職業",
      "每日睡眠時長(小時)",
      "主觀認定之睡眠品質",
      "Physical Activity Level",
      "主觀認定之壓力程度",
      "BMI類別",
      "血壓",
      "脈搏",
      "每日步數",
      "睡眠疾病"
    ),
    remark=c(
      "1-374",
      "Male/Female",
      "27-59",
      "Occupation",
      "Sleep Duration",
      "scale: 1-10",
      "Physical Activity Level",
      "scale: 1-10",
      "Underweight/Normal/Overweight...",
      "systolic/diastolic",
      "bpm",
      "Daily Steps",
      "None/Insomnia/Apnea"
    )
  )
kable(summary_table, format = "markdown", digits = 2, caption = " 變數解釋")
```

## 資料前處理 - 變數處理(刪除、分類)
```{r pre-processing}
#刪除Person ID
data <- data %>% select(-`Person.ID`)

#將Blood Pressure分為正常(0)與不正常(1)兩類
# Define the list of normal blood pressure values
unique(data$Blood.Pressure)
normal_bp <- c("120/80", "126/83", "125/80", "128/84", "129/84", 
               "117/76", "118/76", "115/75", "125/82", "122/80")
# Apply the transformation
data$Blood.Pressure<- ifelse(data$Blood.Pressure %in% normal_bp, 0, 1)

#分類physical activity level
data$Physical.Activity.Level<-ifelse(data$Physical.Activity.Level<=35,"<=35",
                              ifelse(data$Physical.Activity.Level<=45,"<=45",
                              ifelse(data$Physical.Activity.Level<=60,"<=60",
                              ifelse(data$Physical.Activity.Level<=75,"<=75",
                              "<=90"))))
#分類daily steps
data$Daily.Steps <- ifelse(data$Daily.Steps<=5000,"<=5000",
                    ifelse(data$Daily.Steps<=6000,"<=6000",
                    ifelse(data$Daily.Steps<=7000,"<=7000","7000up")))  

#將睡眠疾病->0,1
data$Sleep.Disorder <- ifelse(data$Sleep.Disorder=="None",0,1)

#分類BMI
data$BMI.Category <- ifelse(data$BMI.Category == "Normal Weight","Normal",
                            data$BMI.Category)
data$BMI.Category <- ifelse(data$BMI.Category == "Obese","Overweight",
                            data$BMI.Category)

#分類quality of sleep
data$Quality.of.Sleep <- ifelse(data$Quality.of.Sleep==4 | 
                                data$Quality.of.Sleep==5,"4-5",
                                data$Quality.of.Sleep)

#分類occupation
data$Occupation <- ifelse(data$Occupation=="Manager" | data$Occupation=="Sales Representative" ,"Salesperson",data$Occupation)
data$Occupation <- ifelse(data$Occupation=="Software Engineer"  ,"Engineer",data$Occupation)
```

## Encoding Categorical Variables
```{r encoding}
data$Blood.Pressure <- as.factor(data$Blood.Pressure)
data$Gender <- as.factor(data$Gender)
data$Occupation <- as.factor(data$Occupation)
data$Quality.of.Sleep <- as.factor(data$Quality.of.Sleep)
data$Stress.Level <- as.factor(data$Stress.Level)
data$BMI.Category <- as.factor(data$BMI.Category)
data$Sleep.Disorder <- as.factor(data$Sleep.Disorder)
data$Physical.Activity.Level <- as.factor(data$Physical.Activity.Level)
data$Daily.Steps <- as.factor(data$Daily.Steps)
```

## 處理後的資料
```{r after}
skim(data)
describe(data)
```

用11個變數(分別有8個類別變數以及3個連續變數)預測是否有睡眠疾病(類別變數)

## 描述性統計:比較不同組別間的變數分布差異
```{r descriptive2}
library(tableone)

# 定義變數
categorical_vars <- c('Gender','Occupation','Quality.of.Sleep','Physical.Activity.Level','Stress.Level','BMI.Category','Daily.Steps','Blood.Pressure')
continuous_vars <- c('Age','Sleep.Duration','Heart.Rate') 

# 分組
group_var <- "Sleep.Disorder" 

# 建立 Table One
table_one <- CreateTableOne(vars = c(categorical_vars, continuous_vars), 
                            strata = group_var, 
                            data = data, 
                            factorVars = categorical_vars, 
                            addOverall = TRUE)

# Table One
print(table_one,showAllLevels = TRUE)
```


# 2. EDA

## Distribution of the data

## i.categorical variable
```{r plot1}
#| fig-width: 7
#| fig-height: 3
ggplot(data, aes(x = Gender, fill = Gender)) +
  geom_bar() +
  labs(title = "Count of Gender", x = "Gender", y = "Count") +
  theme_minimal() +
  scale_fill_brewer(palette = "Set3")
ggplot(data, aes(x = Occupation, fill = Occupation)) +
  geom_bar() +
  labs(title = "Count of Occupation", x = "Occupation", y = "Count") +
  theme_minimal() +
  scale_fill_brewer(palette = "Set3")
ggplot(data, aes(x = Quality.of.Sleep, fill = Quality.of.Sleep)) +
  geom_bar() +
  labs(title = "Count of Quality.of.Sleep", x = "Quality.of.Sleep", y = "Count") +
  theme_minimal() +
  scale_fill_brewer(palette = "Set3")
ggplot(data, 
  aes(x = Physical.Activity.Level, fill = Physical.Activity.Level)) +
  geom_bar() +
  labs(title = "Count of Physical.Activity.Level",
  x = "Physical.Activity.Level", y = "Count") +
  theme_minimal() +
  scale_fill_brewer(palette = "Set3")
ggplot(data, aes(x = Stress.Level, fill = Stress.Level)) +
  geom_bar() +
  labs(title = "Count of Stress.Level", x = "Stress.Level", y = "Count") +
  theme_minimal() +
  scale_fill_brewer(palette = "Set3")
ggplot(data, aes(x = BMI.Category, fill = BMI.Category)) +
  geom_bar() +
  labs(title = "Count of BMI.Category", x = "BMI.Category", y = "Count") +
  theme_minimal() +
  scale_fill_brewer(palette = "Set3")
ggplot(data, aes(x = Daily.Steps, fill = Daily.Steps)) +
  geom_bar() +
  labs(title = "Count of Daily.Steps", x = "Daily.Steps", y = "Count") +
  theme_minimal() +
  scale_fill_brewer(palette = "Set3")
ggplot(data, aes(x = Blood.Pressure, fill = Blood.Pressure)) +
  geom_bar() +
  labs(title = "Count of Blood Pressure", x = "Blood.Pressure", y = "Count") +
  theme_minimal() +
  scale_fill_brewer(palette = "Set3")
```

## ii.continuous variable
```{r}
graphics::layout(mat = matrix(c(1,2),2, byrow = FALSE),  height = c(8,1))
par(mar=c(4, 4, 3, 2))
hist(data$Age, main = 'Distribution of Age',
     xlab="Age",col="lightblue")
par(mar=c(0.5, 4, 0.5, 2))
boxplot(data$Age, xaxt = "n", horizontal=TRUE,  
        col="pink", border="black", frame = FALSE)

par(mar=c(4, 4, 3, 2))
hist(data$Sleep.Duration, main = 'Distribution of Sleep.Duration',
     xlab="Sleep.Duration",col="lightblue")
par(mar=c(0.5, 4, 0.5, 2))
boxplot(data$Sleep.Duration, xaxt = "n", horizontal=TRUE,  
        col="pink", border="black", frame = FALSE)

par(mar=c(4, 4, 3, 2))
hist(data$Heart.Rate, main = 'Distribution of Heart.Rate',
     xlab="Heart.Rate",col="lightblue")
par(mar=c(0.5, 4, 0.5, 2))
boxplot(data$Heart.Rate, xaxt = "n", horizontal=TRUE,  
        col="pink", border="black", frame = FALSE)
```

## iii.Sleep Disorder
```{r}
#| fig-width: 6
#| fig-height: 3
ggplot(data, aes(x = Sleep.Disorder, fill = Sleep.Disorder)) +
  geom_bar() +
  labs(title = "Count of Sleep.Disorder", x = "Sleep.Disorder", y = "Count") +
  theme_minimal() +
  scale_fill_brewer(palette = "Set2")

data %>%
  group_by(`Sleep.Disorder`, Gender) %>%
  summarise(count = n(), .groups = "drop") 
```

## Correlation between data(variables & sleep disorder)

## i.categorical variable
```{r}
#| fig-width: 7
#| fig-height: 3
ggplot(data, aes(x = Gender, fill = Sleep.Disorder)) +
  geom_bar(position = "dodge") +
  labs(title = "Relationship between Gender and Sleep Disorder", 
       x = "Gender", 
       y = "Count") +
  scale_fill_brewer(palette = "Set2") +
  theme_minimal()

ggplot(data, aes(x = Occupation, fill = Sleep.Disorder)) +
  geom_bar(position = "dodge") +
  labs(title = "Relationship between Occupation and Sleep Disorder", 
       x = "Occupation", 
       y = "Count") +
  scale_fill_brewer(palette = "Set2") +
  theme_minimal()

ggplot(data, aes(x = Quality.of.Sleep, fill = Sleep.Disorder)) +
  geom_bar(position = "dodge") +
  labs(title = "Relationship between Sleep Quality and Sleep Disorder", 
       x = "Quality.of.Sleep", 
       y = "Count") +
  scale_fill_brewer(palette = "Set2") +
  theme_minimal()

ggplot(data, aes(x = Physical.Activity.Level, fill = Sleep.Disorder)) +
  geom_bar(position = "dodge") +
  labs(title = "Relationship between Physical.Activity.Level and Sleep Disorder", 
       x = "Physical.Activity.Level", 
       y = "Count") +
  scale_fill_brewer(palette = "Set2") +
  theme_minimal()

ggplot(data, aes(x = Stress.Level, fill = Sleep.Disorder)) +
  geom_bar(position = "dodge") +
  labs(title = "Relationship between Stress.Level and Sleep Disorder", 
       x = "Stress.Level", 
       y = "Count") +
  scale_fill_brewer(palette = "Set2") +
  theme_minimal()

ggplot(data, aes(x = BMI.Category, fill = Sleep.Disorder)) +
  geom_bar(position = "dodge") +
  labs(title = "Relationship between BMI.Category and Sleep Disorder", 
       x = "BMI.Category", 
       y = "Count") +
  scale_fill_brewer(palette = "Set2") +
  theme_minimal()

ggplot(data, aes(x = Daily.Steps, fill = Sleep.Disorder)) +
  geom_bar(position = "dodge") +
  labs(title = "Relationship between Daily.Steps and Sleep Disorder", 
       x = "Daily.Steps", 
       y = "Count") +
  scale_fill_brewer(palette = "Set2") +
  theme_minimal()

ggplot(data, aes(x = Blood.Pressure, fill = Sleep.Disorder)) +
  geom_bar(position = "dodge") +
  labs(title = "Relationship between Daily.Steps and Sleep Disorder", 
       x = "Blood Pressure", 
       y = "Count") +
  scale_fill_brewer(palette = "Set2") +
  theme_minimal()
```

1.性別:調查資料中，女生中有睡眠疾病的比例較高；男性中無睡眠疾病的比例較高

2.職業:無睡眠疾病比例較高的有會計師、醫師、工程師以及律師；
       有睡眠疾病比例較高的有護士、商人以及老師
       
3.睡眠品質:可大致上看出睡眠品質越高，有睡眠疾病的比例越低

4.Physical Activity Level:?

5.壓力指數:可大致上看出壓力指數高，有睡眠疾病的比例也高
           但睡眠疾病比例最低的是壓力指數適中的人
           
6.BMI指數:BMI正常的人大多無睡眠疾病，而過重的人大多有睡眠疾病

7.每日步數:每日走大於7000步的人擁有睡眠疾病的比例遠低於無睡眠疾病

8.血壓:血壓正常的人大多無睡眠疾病，而血壓不正常的人則有較高的比例有睡眠疾病

### 馬賽克圖-可以清楚看出比例
```{r cool}
#| fig-width: 3
#| fig-height: 3
library(ggmosaic)
# 繪製馬賽克圖
ggplot(data) +
  geom_mosaic(aes(x = product(BMI.Category), fill = Sleep.Disorder)) +
  labs(title = "Mosaic Plot of BMI Category and Sleep Disorder", 
       x = "Gender", 
       y = "Proportion") +
  theme_minimal() +
  scale_fill_brewer(palette = "Set2")
```

## ii.continuous variable
```{r continuous1}
#| fig-width: 4
#| fig-height: 3
ggplot(data, aes(x = Sleep.Disorder, y = Age, fill = Sleep.Disorder)) +
  geom_boxplot() +
  labs(title = "Sleep disorder Distribution by Age", 
       x = "Sleep.Disorder", y = "Age") +
  theme_minimal() +
  scale_fill_brewer(palette = "Set2")

ggplot(data, aes(x = Sleep.Disorder, y = Sleep.Duration, fill = Sleep.Disorder)) +
  geom_boxplot() +
  labs(title = "Sleep disorder Distribution by Sleep.Duration", 
       x = "Sleep.Disorder", y = "Sleep.Duration") +
  theme_minimal() +
  scale_fill_brewer(palette = "Set2")

ggplot(data, aes(x = Sleep.Disorder, y = Heart.Rate, fill = Sleep.Disorder)) +
  geom_boxplot() +
  labs(title = "Sleep disorder Distribution by Heart Rate", 
       x = "Sleep.Disorder", y = "Heart Rate") +
  theme_minimal() +
  scale_fill_brewer(palette = "Set2")
```

1.年齡:有睡眠疾病的平均年齡高於無睡眠疾病

2.睡眠時長:有睡眠疾病的睡眠時長低於無睡眠疾病

3.心率:有睡眠疾病的人心率平均高於無睡眠疾病

## 連續型自變數之間的關係
```{r correlation}
#| fig-width: 4
#| fig-height: 4
#heatmap
numeric_vars <- data %>% select(Age, Sleep.Duration,Heart.Rate)
cor_matrix <- cor(numeric_vars)
corrplot(cor_matrix, method = "number", type = "upper", 
         tl.col = "black", tl.srt = 45, 
         col = colorRampPalette(c("blue", "white", "red"))(200))
```

可以發現，
Age & sleep duration 為中度正相關(0.34)

而變數間呈現負相關的組合:
1.Heart.Rate & sleep duration、
2.Age & Heart.Rate (-0.23)

其中Heart.Rate & sleep duration相關係數達到-0.5，屬高度相關

## 類別型自變數之間的關係(計算 Cramér's V )

類別變數間皆顯著而高度相關可能的組合有(Cramér's V 大於0.5):

1.Gender	stress level

2.Quality.of.Sleep 跟 Stress.level、BMI.Category、Physical.Activity.Level有關(由高到低排序)

3.BMI.Category、Stress.level 主要會跟	Blood.Pressure、Daily.Steps有關

4.Physical.Activity.Level又會跟Daily.Steps(0.7)、BMI.Category、Blood.Pressure、Stress.level有關(由高到低排序)

5.其中，值得注意的是:

Occupation 幾乎與所有類別變數的組合皆高度相關

(與Gender、Quality.of.Sleep、Physical.Activity.Level、Stress.Level、BMI.Category、Blood.Pressure

、Daily.Steps、Sleep.Disorder等變數組合)，又與Blood.Pressure有最高相關(0.7)

->可能反映了職業對生活習慣、健康指標和心理壓力的潛在影響。

另外，直接與Sleep.Disorder(目標變數)具高度相關的變數有以下幾組，可能對於預測結果會有幫助，由Cramer's V高到低依序排序:
5.BMI.Category
6.Blood.Pressure
7.Occupation	
8.Physical.Activity.Level	
9.Stress.Level


```{r}
# 獲取所有變數名稱
all_vars <- names(data)

# 確定類別與連續變數
categorical_vars <- all_vars[sapply(data, is.factor)]
continuous_vars <- all_vars[sapply(data, is.numeric)]

# 初始化結果數據框
results <- data.frame(
  Variable1 = character(),
  Variable2 = character(),
  Correlation_Type = character(),
  Correlation_Value = numeric(),
  P_Value = numeric(),
  stringsAsFactors = FALSE
)

# 計算相關性
for (i in 1:(length(all_vars) - 1)) {
  for (j in (i + 1):length(all_vars)) {
    var1 <- all_vars[i]
    var2 <- all_vars[j]
    
    # 類別對類別
    if (var1 %in% categorical_vars && var2 %in% categorical_vars) {
      tbl <- table(data[[var1]], data[[var2]])
      # 使用 Chi-squared Test
      chi_test <- chisq.test(tbl)
      n <- sum(tbl)
      min_dim <- min(nrow(tbl) - 1, ncol(tbl) - 1)
      cramers_v <- sqrt(chi_test$statistic / (n * min_dim))
      results <- rbind(results, data.frame(
          Variable1 = var1,
          Variable2 = var2,
          Correlation_Type = "Cramer's V",
          Correlation_Value = cramers_v,
          P_Value = chi_test$p.value
        ))
      
    }
  }
}

# 輸出結果
library(knitr)
kable(results, caption = "Categorical Variables Correlation Results")
```

## 連續v.s.類別變數

類別 vs.連續: 

使用Kruskal-Wallis檢定，皆為顯著(p-value<0.05)
其中，值得注意的是，可以發現有幾個變數組合之p-value值極小，分別為:

1.Sleep.Duration	Quality.of.Sleep
2.Sleep.Duration	Stress.Level
3.Quality.of.Sleep	Heart.Rate
4.Stress.Level	Heart.Rate

```{r}
# 獲取所有變數名稱
all_vars <- names(data)

# 確定類別與連續變數
categorical_vars <- all_vars[sapply(data, is.factor)]
continuous_vars <- all_vars[sapply(data, is.numeric)]

# 初始化結果數據框
results <- data.frame(
  Variable1 = character(),
  Variable2 = character(),
  Correlation_Type = character(),
  #P_Value = numeric(),
  P_Value = character(), # 添加科學記號顯示的欄位
  stringsAsFactors = FALSE
)

# 計算相關性
for (i in 1:(length(all_vars) - 1)) {
  for (j in (i + 1):length(all_vars)) {
    var1 <- all_vars[i]
    var2 <- all_vars[j]
    
    # 連續對類別 (Kruskal-Wallis檢定)
    if ((var1 %in% categorical_vars && var2 %in% continuous_vars) ||
        (var1 %in% continuous_vars && var2 %in% categorical_vars)) {
      cat_var <- ifelse(var1 %in% categorical_vars, var1, var2)
      cont_var <- ifelse(var1 %in% continuous_vars, var1, var2)
      kw_test <- kruskal.test(data[[cont_var]] ~ data[[cat_var]])
      p_value_sci <- formatC(kw_test$p.value, format = "e", digits = 2) # 轉換為科學記號格式
      results <- rbind(results, data.frame(
        Variable1 = var1,
        Variable2 = var2,
        Correlation_Type = "Kruskal-Wallis",
       # P_Value = kw_test$p.value,
        P_Value = p_value_sci # 加入科學記號欄位
      ))
    }
  }
}
# 查看結果
library(knitr)
kable(results, caption = "Correlation Test Results")
```


## 一些類別變數交互作用的圖

透過交互作用圖可以對變數之間的交互作用有更好的判斷與解讀

## 職業對變數的交互作用圖放在這

結論:
    1. 發現 Blood.Pressure、BMI.Category    
       無論是哪一種職業，對睡眠疾病皆可以看到明顯的分群
       
    2. 幾乎所有護士、顯著比例的銷售人員和教師患有睡眠
       疾病；醫生、會計師、工程師、律師則大部分皆無患睡        眠疾病
    
    3. 護士大多屬於女性，且年齡大多介於50-60歲、有較
       高的BMI、血壓得到睡眠疾病，但在壓力水準下，卻有
       極端分群，分別在壓力低和壓力高的群體有大部分的人
       有睡眠疾病，同理在睡眠品質和睡眠時長下也有相似的
       狀況
    
    4. 而大部分的銷售人員年齡大多介於40-50歲，在患有睡
       眠疾病下，同時具有較高的BMI、血壓、巨大壓力以及
       睡眠時長短又品質較低的現象
    
    5. 大部分的教師年齡大多介於40-50歲，在患有睡眠疾病
       下，同時具有較高的BMI、血壓、睡眠時長短的現象
    
    6. 患有睡眠疾病的人，貌似有較高的血壓、BMI、較年輕
       、睡眠時長較短；沒有患病的人與之相反，這樣的情形
       也顯示在職業上
     

其他感興趣想了解的變數交互作用圖

Sleep.Duration & Quality.of.Sleep

Physical.Activity.Level & Daily.Steps

Sleep.Duration &	Stress.Level

Stress.Level & Heart.Rate

Quality.of.Sleep &	Heart.Rate


從圖中，可以得到以下觀察:

1.Physical.Activity.Level & Daily.Steps

觀察資料散佈點可見，大部分聚集於對角線附近，顯示散佈圖顯示身體活動水平與日常步數之間可能存在高度正相關，因為步數越多，通常也能反映更高的活動水平。而且，研究顯示，日常步數（Daily Steps）通常是評估身體活動水平（Physical Activity Level）的重要指標。

因此，可以選擇代表性較強的一個變數進行後續分析。
```{r}
ggplot(data, aes(x = Physical.Activity.Level, y = Daily.Steps)) +
  geom_count() +
  scale_size_area(max_size = 10) +
  labs(title = "Interaction between Physical.Activity.Level & Daily.Steps",
       size = "Count") +
  theme_minimal()

```

2.Sleep.Duration & Quality.of.Sleep

觀察boxplot第一張圖，整體趨勢可以大致看到隨著睡眠時長增加，睡眠品質呈現上升的趨勢。大部分人的睡眠品質較高時，睡眠時長在 7~8 小時之間。

普遍研究也認為，適當的睡眠時長與較高的睡眠品質相關。

而觀察散佈圖，看睡眠疾病(紅色:有睡眠疾病)與睡眠時長的關係，可以發現過短或過長的睡眠時長與睡眠疾病之間可能也有密切的關聯，

這裡可以從Kruskal-Wallis 檢定的結果顯著p-value:3.63E-09證實，睡眠時長的變化可能會影響患睡眠疾病的風險。

綜合來看，睡眠品質、睡眠時長跟睡眠疾病有一定的相關。

睡眠品質為8或9時，無睡眠疾病的群體（綠色）有稍長的睡眠時長；而睡眠疾病的群體在睡眠品質為4-5、睡眠時長短(6)附近最多；

而雖然睡眠品質為6-7的範圍中，異常值較多，顯示此範圍內的睡眠時長變異性較大，但無睡眠疾病的群體似乎睡眠時長也較為稍長。

```{r}

cat_var <- "Quality of Sleep"
cont_var <- "Sleep Duration"

ggplot(data, aes(x = `Quality.of.Sleep`, y =  `Sleep.Duration`, fill = `Quality.of.Sleep` )) +
  geom_boxplot() +
  scale_fill_brewer(palette = "Set2") +
  labs(
    title = paste("Boxplot of", cont_var, "by", cat_var),
    x = cat_var,
    y = cont_var
  ) +
  theme_minimal()

ggplot(data, aes(x = `Quality.of.Sleep`, y =  `Sleep.Duration`, color = `Sleep.Disorder` )) +
  geom_point() +
  labs(
    title = paste("Boxplot of", cont_var, "by", cat_var),
    x = cat_var,
    y = cont_var
  ) +
  theme_minimal()

ggplot(data, aes(x = `Quality.of.Sleep`, y =  `Sleep.Duration`, fill = `Sleep.Disorder` )) +
  geom_boxplot() +
  scale_fill_brewer(palette = "Set2") +
  labs(
    title = paste("Boxplot of", cont_var, "by", cat_var),
    x = cat_var,
    y = cont_var
  ) +
  theme_minimal()
```


3.Sleep.Duration 與 Stress.Level

從boxplot圖可以觀察到，隨著壓力等級增加，睡眠時長呈現下降趨勢，例如壓力等級為7或8時，睡眠時長的中位數明顯減少。而當壓力等級較低（例如3或4）時，睡眠時長分布集中且範圍較窄。

```{r}
cat_var <- "Stress.Level"
cont_var <- "Sleep Duration"

ggplot(data, aes(x = `Stress.Level`, y = `Sleep.Duration`, fill = `Stress.Level`)) +
  geom_boxplot() +
  scale_fill_brewer(palette = "Set2") +
  labs(
    title = paste("Boxplot of", cont_var, "by", cat_var),
    x = cat_var,
    y = cont_var
  ) +
  theme_minimal()
```


4.Stress.Level 與 Heart.Rate
從資料散佈的趨勢可以看出，壓力程度越高時，心率似乎越快。而研究也指出，壓力會刺激交感神經系統，使心率加快。
```{r}
ggplot(data, aes(x = Stress.Level, y =  Heart.Rate)) +
  geom_count() +
  scale_size_area(max_size = 10) +
  labs(title = "Interaction between Stress.Level and Heart.Rate",
       size = "Count") +
  theme_minimal()

cat_var <- "Stress.Level"
cont_var <- "Heart Rate"
ggplot(data, aes(x = `Stress.Level`, y = `Heart.Rate`, fill = `Stress.Level`)) +
  geom_boxplot() +
  scale_fill_brewer(palette = "Set2") +
  labs(
    title = paste("Boxplot of", cont_var, "by", cat_var),
    x = cat_var,
    y = cont_var
  ) +
  theme_minimal()
```


5.Quality.of.Sleep 與 Heart.Rate
根據資料顯示，當睡眠品質較佳時，心率有降低的趨勢。
```{r}
ggplot(data, aes(x = Quality.of.Sleep, y = Heart.Rate)) +
  geom_count() +
  scale_size_area(max_size = 10) +
  labs(title = "Interaction between Quality.of.Sleep and Heart.Rate",
       size = "Count") +
  theme_minimal()

cat_var <- "Quality.of.Sleep"
cont_var <- "Heart Rate"
ggplot(data, aes(x = `Quality.of.Sleep`, y = `Heart.Rate`, fill = `Quality.of.Sleep`)) +
  geom_boxplot() +
  scale_fill_brewer(palette = "Set2") +
  labs(
    title = paste("Boxplot of", cont_var, "by", cat_var),
    x = cat_var,
    y = cont_var
  ) +
  theme_minimal()
```


# 3. Construct a predictive model for sleep disorder

這裡我們使用三種模型，分別是logistic regression/randomforest/xgboost，並在各自模型中選取最佳的變數組合(Accuarcy指標為準)後，再對randomforest以及xgboost調參，最後透過cross-validation 在這三種模型之間做比較，評估哪一種模型性能最好。

```{r library2}
library(caret)          # For data partitioning and confusion matrix
library(ROCR)           # For ROC curve and AUC
library(pROC) 
library(randomForest) 
library(xgboost)
library(Matrix)
library(pscl)
library(glmnet)
```

```{r}
set.seed(123) 
train_index <- createDataPartition(data$Sleep.Disorder, p = 0.8, list = FALSE)
train_data <- data[train_index, ]
test_data <- data[-train_index, ]
```

## logistic regression

使用三種方式(stepwise/Elastic Net/自選)進行變數篩選，再透過交叉驗證，確保所選模型在不同的數據子集上表現一致，進一步評估模型的穩定性和泛化能力，並依據Accuracy挑選最終模型。

## logistic regression(全放/共線性非常高)
Age + Gender + Occupation + Sleep.Duration + 
             Quality.of.Sleep + Physical.Activity.Level + Stress.Level + 
             BMI.Category + Blood.Pressure + 
             Heart.Rate + Daily.Steps
```{r}
model <- glm(Sleep.Disorder ~ Age + Gender + Occupation + Sleep.Duration + 
             Quality.of.Sleep + Physical.Activity.Level + Stress.Level + 
             BMI.Category + Blood.Pressure + 
             Heart.Rate + Daily.Steps, 
             data = train_data, family = binomial())

summary(model)  

predicted_probabilities <- predict(model, newdata = test_data, type = "response")
predicted_classes <- ifelse(predicted_probabilities > 0.4, 1, 0)

# Confusion Matrix
confusion_matrix <- confusionMatrix(as.factor(predicted_classes), test_data$Sleep.Disorder)
print(confusion_matrix)
# ROC
roc_curve <- roc(test_data$Sleep.Disorder, predicted_probabilities)
plot(roc_curve, main = "ROC Curve for Sleep Disorder Prediction")
auc_value <- auc(roc_curve)
print(paste("AUC:", auc_value))
vif(model)
```

## logistic regression(stepwise挑變數/共線性高)
Sleep.Duration + Quality.of.Sleep + Physical.Activity.Level +
Stress.Level + Blood.Pressure + Heart.Rate + Daily.Steps
```{r}
library(MASS)
model <- glm(Sleep.Disorder ~ Age + Gender + Occupation + Sleep.Duration + 
             Quality.of.Sleep + Physical.Activity.Level + Stress.Level + 
             BMI.Category + Blood.Pressure + 
             Heart.Rate + Daily.Steps, 
             data = train_data, family = binomial())

logistic_model_step <- stepAIC(model, direction = "both")
summary(logistic_model_step)
vif(logistic_model_step)
pseudo_r2 <- pR2(logistic_model_step)
print(pseudo_r2)
predicted_probs <- predict(logistic_model_step, newdata=test_data,type = "response")
predicted_classes <- ifelse(predicted_probs > 0.4, 1, 0)
library(caret)
conf_matrix <- confusionMatrix(as.factor(predicted_classes), as.factor(test_data$Sleep.Disorder))
print(conf_matrix)
```

## logistic regression(Elastic net/共線性高)
Occupation + Sleep.Duration + Quality.of.Sleep + Physical.Activity.Level +
Stress.Level + BMI.Category + Blood.Pressure + Heart.Rate
```{r}
library(glmnet)

# 訓練 Elastic Net 模型
variablenames <- names(data)[-c(12)]
formula.x <- formula(paste("~", paste(variablenames, collapse=" + ")))
X <- model.matrix(formula.x, data)
y <- data$Sleep.Disorder

## Using cross validation folds to select lambda.
cv <- cv.glmnet(x=X, y=y, family = "binomial",  alpha = 0.5) ## alpha = 1, LASSO; = 0, ridge
coefs <- coef(cv, s=cv$lambda.1se)  
best_lambda <- cv$lambda.min
print(best_lambda)
fre.variables <- names(coefs[which(coefs[,1]!=0),1])
fre.variables
```

```{r}
logistic_model_select <- glm(Sleep.Disorder ~ Blood.Pressure  + Stress.Level +Sleep.Duration+ Occupation +Heart.Rate +Physical.Activity.Level +BMI.Category+Quality.of.Sleep
, data = train_data, family = binomial())
summary(logistic_model_select)
vif(logistic_model_select)
pseudo_r2 <- pR2(logistic_model_select)
print(pseudo_r2)
predicted_probs <- predict(logistic_model_select, newdata=test_data,type = "response")
predicted_classes <- ifelse(predicted_probs > 0.4, 1, 0)
library(caret)
conf_matrix <- confusionMatrix(as.factor(predicted_classes), as.factor(test_data$Sleep.Disorder))
print(conf_matrix)
```

## logistic regression(手選變數 by 變數間相關係數/scatter plot/共線性解決)
變數選取: Occupation + Blood.Pressure + Stress.Level 
```{r logist_self}
logistic_model_original <- glm(Sleep.Disorder ~ Occupation + Blood.Pressure + Stress.Level,  data = train_data, family = binomial())
summary(logistic_model_original)
library(car)
vif(logistic_model_original)
library(pscl)
pseudo_r2 <- pR2(logistic_model_original)
print(pseudo_r2)
predicted_probs <- predict(logistic_model_original,newdata=test_data, type = "response")
predicted_classes <- ifelse(predicted_probs > 0.4, 1, 0)
library(caret)
conf_matrix <- confusionMatrix(as.factor(predicted_classes), as.factor(test_data$Sleep.Disorder))
print(conf_matrix)
```


## random forest
Sleep.Duration +Stress.Level + BMI.Category + Blood.Pressure +Heart.Rate
1.rf自選
```{r}
library(randomForest)
rf_model <- randomForest::randomForest(Sleep.Disorder ~ . , 
                         data = train_data, 
                         ntree = 500,  # Number of trees in the forest
                         mtry = 3,     # Number of predictors considered for each split
                         importance = TRUE)  # To calculate variable importance
print(rf_model)

# Plot variable importance
var_imp <- importance(rf_model)
varImpPlot(rf_model, main = "Feature Importance in Random Forest")
```


```{r random_forest}
rf_model <- randomForest(Sleep.Disorder ~ Sleep.Duration +Stress.Level + BMI.Category + Blood.Pressure +Heart.Rate , 
                         data = train_data, 
                         ntree = 500,  # Number of trees in the forest
                         mtry = 3,     # Number of predictors considered for each split
                         importance = TRUE)  # To calculate variable importance
print(rf_model)

predicted_classes <- predict(rf_model, newdata = test_data)
predicted_probabilities <- predict(rf_model, newdata = test_data, type = "prob")[, 2]

#  Model Evaluation 
# Confusion Matrix to assess performance
confusion_matrix <- confusionMatrix(predicted_classes, as.factor(test_data$Sleep.Disorder))
print(confusion_matrix)

# ROC Curve and AUC 
roc_curve <- roc(test_data$Sleep.Disorder, predicted_probabilities)
plot(roc_curve, main = "ROC Curve for Random Forest Model")
auc_value <- auc(roc_curve)
print(paste("AUC:", auc_value))

# Plot variable importance
var_imp <- importance(rf_model)
varImpPlot(rf_model, main = "Feature Importance in Random Forest")
```

## xgboost
Sleep.Duration +Stress.Level + BMI.Category + Blood.Pressure

特徵重要性:
1.xgboost 自己的
```{r}
data_dummy <- model.matrix(Sleep.Disorder ~ .  , data = data)[, -1] # Remove intercept
labels <- as.numeric(as.character(data$Sleep.Disorder)) # Target variable (0 or 1)

# Split the data into training and testing sets
set.seed(123) # For reproducibility
train_index <- createDataPartition(labels, p = 0.8, list = FALSE)
X_train <- data_dummy[train_index, ]
X_test <- data_dummy[-train_index, ]
y_train <- labels[train_index]
y_test <- labels[-train_index]
dtrain <- xgb.DMatrix(data = X_train, label = y_train)
dtest <- xgb.DMatrix(data = X_test, label = y_test)

# Set hyperparameters for the XGBoost model
param_list <- list(
  objective = "binary:logistic", # For binary classification
  eval_metric = "auc",           # We want to maximize AUC
  eta = 0.1,                     # Learning rate
  max_depth = 6,                 # Depth of the trees
  subsample = 0.8,               # Row sampling ratio
  colsample_bytree = 0.8,
  verbose = 1,                   # 訓練日誌詳細程度
  watchlist = list(train = dtrain, test = dtest), 
  early_stopping_rounds = 10# Feature sampling ratio
)

# Train the XGBoost model
set.seed(123)
xgb_model <- xgboost(
  data = dtrain, 
  params = param_list,          # Use params to specify objective
  nrounds = 100              # Print training log
#  watchlist = list(train = dtrain, test = dtest), 
 # early_stopping_rounds = 10  # Stop early if performance doesn't improve
)

importance_matrix <- xgb.importance(model = xgb_model)
# Plot feature importance
xgb.plot.importance(importance_matrix)
```

2.SHAP圖
```{r}
library(shapviz)
suppressPackageStartupMessages({
library("SHAPforxgboost"); library("ggplot2"); library("xgboost")
library("data.table"); library("here")
})
shap_xgboost<-shap.prep(xgb_model=xgb_model,X_train=X_train)
shap.plot.summary(shap_xgboost)
```

從特徵重要性挑變數組合
```{r}
data_dummy <- model.matrix(Sleep.Disorder ~ Sleep.Duration +Stress.Level + BMI.Category + Blood.Pressure  , data = data)[, -1] # Remove intercept
labels <- as.numeric(as.character(data$Sleep.Disorder)) # Target variable (0 or 1)

# Split the data into training and testing sets
set.seed(123) # For reproducibility
train_index <- createDataPartition(labels, p = 0.8, list = FALSE)
X_train <- data_dummy[train_index, ]
X_test <- data_dummy[-train_index, ]
y_train <- labels[train_index]
y_test <- labels[-train_index]
dtrain <- xgb.DMatrix(data = X_train, label = y_train)
dtest <- xgb.DMatrix(data = X_test, label = y_test)

# Set hyperparameters for the XGBoost model
param_list <- list(
  objective = "binary:logistic", # For binary classification
  eval_metric = "auc",           # We want to maximize AUC
  eta = 0.1,                     # Learning rate
  max_depth = 6,                 # Depth of the trees
  subsample = 0.8,               # Row sampling ratio
  colsample_bytree = 0.8,
  verbose = 1,                   # 訓練日誌詳細程度
  watchlist = list(train = dtrain, test = dtest), 
  early_stopping_rounds = 10# Feature sampling ratio
)

# Train the XGBoost model
set.seed(123)
xgb_model <- xgboost(
  data = dtrain, 
  params = param_list,          # Use params to specify objective
  nrounds = 100              # Print training log
#  watchlist = list(train = dtrain, test = dtest), 
 # early_stopping_rounds = 10  # Stop early if performance doesn't improve
)
# Predict probabilities on the test set
pred_probs <- predict(xgb_model, newdata = dtest)
# Convert probabilities to binary predictions (threshold = 0.5)
predictions <- ifelse(pred_probs > 0.5, 1, 0)
# Confusion matrix
confusion_matrix <- confusionMatrix(as.factor(predictions), as.factor(y_test))
print(confusion_matrix)
# Calculate AUC
auc <- roc(y_test, pred_probs)
print(auc$auc)

importance_matrix <- xgb.importance(model = xgb_model)
# Plot feature importance
xgb.plot.importance(importance_matrix)
```

## comparison
```{r comparison}
kable(data.frame(
  Metric = c('Accuracy', 
             'AUC', 
             'Multicollinearity', 
             'Feature Importance', 
             'Handles Nonlinearities', 
             'Computation Time'),
  XGBoost = c('Highest', 0.925, 'Not affected', 'Provides insights', 'Yes', 'Moderate'),
  Random_Forest = c('Higher', 0.913, 'Not affected', 'Provides insights', 'Yes', 'Slow'),
  Logistic_Regression = c('Lower', 0.889, 'Affected', 'Limited interpretability', 'No', 'Fast'))
)
```

## try cross validation
```{r cross}
train_control <- trainControl(
  method = "cv",  # k-fold cross-validation
  number = 10,    # Number of folds
)

#---------------------------------------所有變數

logist<-train(
  Sleep.Disorder ~ ., 
  data = data, 
  method = "glm",  # Specify "multinom" for multinomial logistic regression
  family = "binomial",       # Specify binary outcome
  trControl = train_control,
)
logist$results
print(logist)
# view final model 最終決定的模型，以及模型估計係數值
logist$finalModel
#view predictions for each fold，每一折(fold)/子集(subset)資料的預測誤差
logist$resample

#--------------------------------------------#stepwise變數

logist_step<-train(
  Sleep.Disorder ~ Sleep.Duration + Quality.of.Sleep + Physical.Activity.Level + Stress.Level + Blood.Pressure + Daily.Steps, 
  data = data, 
  method = "glm",  # Specify "multinom" for multinomial logistic regression
  family = "binomial",       # Specify binary outcome
  trControl = train_control,
)
logist_step$results
print(logist_step)
# view final model 最終決定的模型，以及模型估計係數值
logist_step$finalModel
#view predictions for each fold，每一折(fold)/子集(subset)資料的預測誤差
logist_step$resample

#------------------------------------elastic(還不確定)

# Define predictor variables
variablenames <- names(data)[-c(13)]  # Exclude unwanted columns
formula.x <- formula(paste("~", paste(variablenames, collapse=" + ")))
X <- model.matrix(formula.x, data)[, -1]  # Remove intercept column
y <- as.numeric(as.character(data$Sleep.Disorder))  # Ensure binary numeric target (0, 1)
table(y)
# Fit Elastic Net model with cross-validation
cv <- cv.glmnet(
  x = X, 
  y = y, 
  family = "binomial", 
  alpha = 0.5,        # Alpha controls the Elastic Net mixing (0: ridge, 1: LASSO)
  type.measure = "auc",  # Evaluate using AUC
  nfolds = 10         # Number of folds for cross-validation
)
# Extract coefficients for the best lambda (lambda.1se for simplicity)
coefs <- coef(cv, s = cv$lambda.1se)
# Print the best lambda
best_lambda <- cv$lambda.min
print(paste("Best lambda:", best_lambda))
# Extract non-zero coefficient variables (important features)
fre.variables <- rownames(coefs)[coefs[, 1] != 0]
fre.variables <- fre.variables[fre.variables != "(Intercept)"]  # Exclude intercept
print("Selected features:")
print(fre.variables)

#-----------------------------手選變數

logist_self<-train(
  Sleep.Disorder ~ Occupation + Blood.Pressure + Stress.Level, 
  data = data, 
  method = "glm",  # Specify "multinom" for multinomial logistic regression
  family = "binomial",       # Specify binary outcome
  trControl = train_control,
)
logist_self$results
print(logist_self)
# view final model 最終決定的模型，以及模型估計係數值
logist_self$finalModel
#view predictions for each fold，每一折(fold)/子集(subset)資料的預測誤差
logist_self$resample
```

## cross validation(repeated k-fold)
```{r}
train.rkfold <- trainControl(method = "repeatedcv", number = 5, repeats = 3)

logist1<-train(
  Sleep.Disorder ~ ., 
  data = data, 
  method = "glm",  # Specify "multinom" for multinomial logistic regression
  family = "binomial",       # Specify binary outcome
  trControl = train.rkfold,
)
print(logist1)
logist1$results
```


## xgboost 調參+cross-validation
```{r,eval=FALSE}
library(caret)

# 建立參數網格
param_grid <- expand.grid(
  nrounds = c(100,500),                        # 樹的迭代次數
  max_depth = c(3, 6),               # 最大深度
  eta = c(0.1,0.05),              # 學習率
  gamma = c(0,1,5),                   # 最小損失減少，分裂所需
  colsample_bytree = c(0.6,0.8),    # 特徵採樣比例
  min_child_weight = c(1,3),        # 最小葉子節點權重
  subsample = c(0.6,0.8)            # 樣本採樣比例
)


train_control <- trainControl(
  method = "cv",                        # 使用交叉驗證
  number = 3 
)

# 訓練模型
xgb_tuned <- train(
  Sleep.Disorder ~ Sleep.Duration + Stress.Level + BMI.Category + Blood.Pressure,  # 使用公式指定變數
  data = data,
  method = "xgbTree",
  trControl = train_control,
  tuneGrid = param_grid,                # 使用網格搜尋
  #metric = "auc",                  # 指定評估指標，可根據需要改為 "Kappa" 等
  #early_stopping_rounds = 5             # 提早停止
)

# 查看最佳參數
print(xgb_tuned$bestTune)
# 評估模型
print(xgb_tuned)
#Accuracy was used to select the optimal model using the
# largest value.
#The final values used for the model were nrounds =
# 100, max_depth = 3, eta = 0.1, gamma = 0, colsample_bytree
# = 0.6, min_child_weight = 1 and subsample = 0.8.
xgb_tuned$results
```






